Inventaris van het archief van het Nederlands Beheersinstituut, beheersdossiers beginnend met de letters X, Y en Z
Nationaal Archief, Den Haag
- Serie 'Zimmern-Swirsky, R. - Zwaaf, A.'
  - Zuber, A., Gerolzhofen Beieren [PE14 1402], ---
  - Zuber-Tuyt, A., Oberursel, 198089
  - Zuber-Tuyt, A., Oberursell [WN 896], ---
    Onderdeel van een omslag met meerdere dossiers. Deze omslag is aan te vragen via archiefinventaris 2.09.16.02, inventarisnummer 5275, ten name van Baron, H.L.
  - Zubowicz, F., Heerlen, 198090
  - Zubowicz-Krabbe, L. [PE67 1942], ---
    Onderdeel van een omslag met meerdere dossiers. Deze omslag is aan te vragen via archiefinventaris 2.09.16.01, inventarisnummer 4189, ten name van Assies, A.
  - Zuccone, A., Genève [WE 4824], ---
    Onderdeel van een omslag met meerdere dossiers. Deze omslag is aan te vragen via archiefinventaris 2.09.16.03, inventarisnummer 6273, ten name van Deutschbein, A.
  - Zuchhold-Lanzendorf, H., Leipzig [PE67 5919], ---
    Onderdeel van een omslag met meerdere dossiers. Deze omslag is aan te vragen via archiefinventaris 2.09.16.02, inventarisnummer 4401, ten name van Becker und Brand
  - Zuchold, E., Halle am Saale, 198091
  - Zuchristian-Hara, P., Reith [WE 8537], ---
    Onderdeel van een omslag met meerdere dossiers. Deze omslag is aan te vragen via archiefinventaris 2.09.16.02, inventarisnummer 6492, ten name van Bayr, G.
  - Zucker, F., Amsterdam, 198092
  - Zucker, I., Leipzig, 198093
  - Zucker, J., Amsterdam, 198095
  - Zucker, J.I., Amsterdam, 198094
  - Zucker, M., Dresden, 198096
  - Zucker, S.L., Den Haag, 198097
  - Zuckerberg, B., Amsterdam, 198098
  - Zuckerkandel, L., Den Haag, 198099
  - Zuckermann-Jonas, I.B., De Steeg, 198100
  - Zuckriegel, J., Wien [PE67 6316], ---
    Onderdeel van een omslag met meerdere dossiers. Deze omslag is aan te vragen via archiefinventaris 2.09.16.02, inventarisnummer 4418, ten name van Bomers-van der Linden, J.T.D.
  - Zuelzer, G., Berlin [WE 2798], ---
    Onderdeel van een omslag met meerdere dossiers. Deze omslag is aan te vragen via archiefinventaris 2.09.16.05, inventarisnummer 6139, ten name van Garbaty, E.L.
  - Zuethem, C., Rotterdam, 198101
  - Zuethem, C. van, Rotterdam, 198102
  - Zuethem, C. van, Rotterdam [PE39 903], ---
  - Zufang, A., Nijmegen [PE43 531], ---
  - Zufang, A.T.A., Nijmegen, 198103
  - Zugeler, W., 198295
  - Zuhlke, O.B., Utrecht, 198104
  - Zuid Hollandsch Kaaspaleis, Bodegraven, 198105
  - Zuid Hollandse Krijtfabriek, Boskoop, 198106
  - Zuid Nederlandsche Afval Producten Maatschappij NV (I), Den Bosch, 198110
  - Zuid Nederlandsche Afval Producten Maatschappij NV (II), Den Bosch, 198111
  - Zuid Nederlandse Garen- Touw en Zakkenhandel (I), Venlo, 198112
  - Zuid Nederlandse Garen- Touw en Zakkenhandel (II), Venlo, 198113
  - Zuid- en Noordschermer, gemeente, Grootschermer [DN 285], ---
    Onderdeel van een omslag met meerdere dossiers. Deze omslag is aan te vragen via archiefinventaris 2.09.16.01, inventarisnummer 2007, ten name van Alberdingk Thijm, E.
  - Zuid-Holland, (Koninklijke Plateelbakkerij) NV, Gouda [DS 3613], ---
    Onderdeel van een omslag met meerdere dossiers. Deze omslag is aan te vragen via archiefinventaris 2.09.16.02, inventarisnummer 3021, ten name van Boelen, J.
  - Zuid-Hollandsche Hypotheek Bank NV, Den Haag [WP 2169], ---
  - Zuid-Hollandsche Markiezen en Rolluikenfabriek, Den Haag, 198107
  - Zuid-Hollandsche Uitgevers Maatschappij, Den Haag [DS 1195], ---
    Onderdeel van een omslag met meerdere dossiers. Deze omslag is aan te vragen via archiefinventaris 2.09.16.01, inventarisnummer 2814, ten name van Amsterdamsche Bank NV
  - Zuid-Limburger NV, Kerkrade [DS 980], ---
  - Zuid-Nederlandsche afvalprodukten Maatschappij, Den Bosch, 197459
  - Zuid-Nederlandsche Grond- en Maatschappij NV (I), Breda, 198178
  - Zuid-Nederlandsche Grond- en Maatschappij NV (II), Breda, 198179
  - Zuid-Nederlandsche Grond- en Maatschappij NV (III), Breda, 198180
  - Zuid-Nederlandsche Grond- en Maatschappij NV (IV), Breda, 198181
  - Zuid-Nederlandsche Grond- en Maatschappij NV (V), Breda, 198182
  - Zuid-Nederlandse Clubmeubelfabriek NV (I), Blerick, 198193
  - Zuid-Nederlandse Clubmeubelfabriek NV (II), Blerick, 198194
  - Zuid-Nederlandse Clubmeubelfabriek NV (III), Blerick, 198195
  - Zuid-Nederlandse Clubmeubelfabriek NV (IV), Blerick, 198196
  - Zuid-Nederlandse Clubmeubelfabriek NV (V), Blerick, 198197
  - Zuid-Nederlandse Clubmeubelfabriek NV (VI), Blerick, 198198
  - Zuid-Oost Europa, (Tabakshandel) NV, Amsterdam, 198114
  - Zuid-Oost, (Schepen Exploitatie Maatschappij) NV (I), Rotterdam, 198127
  - Zuid-Oost, (Schepen Exploitatie Maatschappij) NV (II), Rotterdam, 198128
  - Zuidam, A. van, HurWien, 198073
  - Zuidam, A.H., Rotterdam [DM 617], ---
    Onderdeel van een omslag met meerdere dossiers. Deze omslag is aan te vragen via archiefinventaris 2.09.16.01, inventarisnummer 2663, ten name van Andernach, H.C. van der
  - Zuidam, C., Utrecht, 198115
  - Zuidam, C.W., Gouda, 198116
  - Zuidam, C.W., Gouda [PE3 924], ---
  - Zuidam, D., Waddinxveen, 198117
  - Zuidam, D., Waddinxveen [PE26 230], ---
    Onderdeel van een omslag met meerdere dossiers. Deze omslag is aan te vragen via archiefinventaris 2.09.16.01, inventarisnummer 2626, ten name van Albers, T.D.
  - Zuidam, D.C., Utrecht, 198118
  - Zuidam, H., Eindhoven, 198119
  - Zuidam, H.C., Tiel [PD52 22], ---
    Onderdeel van een omslag met meerdere dossiers. Deze omslag is aan te vragen via archiefinventaris 2.09.16.02, inventarisnummer 5110, ten name van Binsbergen-van Bekkum, J. van
  - Zuidam, H.H.J., Eindhoven, 198120
  - Zuidam, J. van, Tiel, 198121
  - Zuidam, J. van, Tiel [PD52 60], ---
  - Zuidam, J. van, Tiel [PD52 12], ---
    Onderdeel van een omslag met meerdere dossiers. Deze omslag is aan te vragen via archiefinventaris 2.09.16.02, inventarisnummer 5121, ten name van Breidenbach, M.E.
  - Zuidam, N., Haarlem, 198122
  - Zuidberg, L.E., Arnhem, 198123
  - Zuidberg-Barrau, 198124
  - Zuidbroek, L.B., Noordwijk, 198125
  - Zuidbroek, L.B., Noordwijk [PE2 2604], ---
    Onderdeel van een omslag met meerdere dossiers. Deze omslag is aan te vragen via archiefinventaris 2.09.16.02, inventarisnummer 2139, ten name van Beek, G. van
  - Zuidema, A.J., Warffum, 198126
  - Zuidema, C., Musselkanaal, 198129
  - Zuidema, C., Breezand, 198130
  - Zuidema, C., Anna Paulowna [PE33 170], ---
  - Zuidema, D., Rozenburg, 198131
  - Zuidema, D., Groningen [PE27 2649], ---
    Onderdeel van een omslag met meerdere dossiers. Deze omslag is aan te vragen via archiefinventaris 2.09.16.02, inventarisnummer 3430, ten name van Boerma, L.K.
  - Zuidema, F., Gieten, 198133
  - Zuidema, G., Grijpskerk, 198134
  - Zuidema, G., Muntendam, 198135
  - Zuidema, H., Assen, 198136
  - Zuidema, H., Groningen, 198137
  - Zuidema, H., Vlagtwedde, 198138
  - Zuidema, H., Assen [PD11 86], ---
    Onderdeel van een omslag met meerdere dossiers. Deze omslag is aan te vragen via archiefinventaris 2.09.16.02, inventarisnummer 4873, ten name van Boelens, L.
  - Zuidema, H., Groningen [PE27 1323], ---
  - Zuidema, H., Vlagtwedde [PD56 14], ---
    Onderdeel van een omslag met meerdere dossiers. Deze omslag is aan te vragen via archiefinventaris 2.09.16.01, inventarisnummer 5129, ten name van Arnoldus, J.
  - Zuidema, H.J., Nieuwolda, 198139
  - Zuidema, J., Groningen, 198140
  - Zuidema, J., Heerlen, 198141
  - Zuidema, J., Rozenburg, 198142
  - Zuidema, J., Hengelo, 198143
  - Zuidema, J., Texel, 198144
  - Zuidema, J., Hengelo [PE34 385], ---
    Onderdeel van een omslag met meerdere dossiers. Deze omslag is aan te vragen via archiefinventaris 2.09.16.01, inventarisnummer 3564, ten name van Assink, G.J.
  - Zuidema, J., Texel [PE33 169], ---
  - Zuidema, J.G.C., Zeist, 198145
  - Zuidema, J.H.J., Nijmegen [DS 120], ---
    Onderdeel van een omslag met meerdere dossiers. Deze omslag is aan te vragen via archiefinventaris 2.09.16.01, inventarisnummer 2752, ten name van Albert de Bary & Co., H. NV
  - Zuidema, J.J., Den Haag [PE2 172], ---
  - Zuidema, K.E., Krefeld, 198146
  - Zuidema, L., Wildervank, 198132
  - Zuidema, L., Calgary, 198147
  - Zuidema, M., Almelo, 198148
  - Zuidema, M., Winschoten, 198149
  - Zuidema, M., Wildervank, 198150
  - Zuidema, N., Austerlitz, 198151
  - Zuidema, N.J., Wildervank, 198152
  - Zuidema, P.B., Wassenaar, 198153
  - Zuidema, P.B., Wassenaar [PE2 185], ---
  - Zuidema, P.H., Kerkrade, 198154
  - Zuidema, P.W., Den Haag, 198155
  - Zuidema, S. [PE22 705], ---
    Onderdeel van een omslag met meerdere dossiers. Deze omslag is aan te vragen via archiefinventaris 2.09.16.10, inventarisnummer 2545, ten name van Moesker, G.K.
  - Zuidema, T.J., Appelscha, 198156
  - Zuidema, W., Winschoten, 198157
  - Zuidema-Jacobs, E., Musselkanaal, 198158
  - Zuiden Cartonnagefabriek NV, Helmond, 198201
  - Zuiden, A. van, Doetinchem, 198159
  - Zuiden, A. van, HurWien [PE62 40], ---
  - Zuiden, B., Groningen, 198162
  - Zuiden, B. van, Amsterdam, 198160
  - Zuiden, B. van, Assen, 198161
  - Zuiden, B. van, Shanghai, 198163
  - Zuiden, B. van, Den Haag, 198164
  - Zuiden, B. van, Amsterdam [PD1 3059], ---
  - Zuiden, B.P., Den Haag, 198165
  - Zuiden, B.S. van, Groningen, 198166
  - Zuiden, E. van, Amsterdam, 198167
  - Zuiden, E. van, Assen, 198168
  - Zuiden, E. van, Assen, 198169
  - Zuiden, E. van, Enschede [PD23 483], ---
    Onderdeel van een omslag met meerdere dossiers. Deze omslag is aan te vragen via archiefinventaris 2.09.16.01, inventarisnummer 4952, ten name van Adolfs, S.
  - Zuiden, E.A. van, Den Haag, 198170
  - Zuiden, F. van, Zwolle, 198171
  - Zuiden, G. van, Assen [PD11 431], ---
    Onderdeel van een omslag met meerdere dossiers. Deze omslag is aan te vragen via archiefinventaris 2.09.16.03, inventarisnummer 4895, ten name van Dolsma, H.
  - Zuiden, H. van, Assen, 198172
  - Zuiden, H. van, Arnhem, 198173
  - Zuiden, H. van, Amsterdam, 198174
  - Zuiden, H. van, Amsterdam, 198175
  - Zuiden, H. van, Enschede, 198176
  - Zuiden, H. van, Arnhem [PD10 832], ---
    Onderdeel van een omslag met meerdere dossiers. Deze omslag is aan te vragen via archiefinventaris 2.09.16.01, inventarisnummer 4856, ten name van Agnolo, L.S.
  - Zuiden, I. van, Hengelo, 198177
  - Zuiden, I.M. van, Hoogeveen, 198184
  - Zuiden, J., Amsterdam, 198186
  - Zuiden, J. van, Den Bosch, 198185
  - Zuiden, J. van, Groningen, 198187
  - Zuiden, J. van, Scheveningen, 198188
  - Zuiden, J. van, Amsterdam [PD1 2360], ---
  - Zuiden, J. van, Kapel-Avezaath [PE10 2533], ---
    Onderdeel van een omslag met meerdere dossiers. Deze omslag is aan te vragen via archiefinventaris 2.09.16.02, inventarisnummer 2353, ten name van Busch, J.G.
  - Zuiden, M., Assen, 198189
  - Zuiden, M. van, Coevorden, 198190
  - Zuiden, M. van, Enschede, 198191
  - Zuiden, M.G. van, Assen, 198200
  - Zuiden, M.J., Zwolle, 198202
  - Zuiden, M.J. van, Hoogeveen, 198192
  - Zuiden, P. van, Zwolle [PE10 3054], ---
    Onderdeel van een omslag met meerdere dossiers. Deze omslag is aan te vragen via archiefinventaris 2.09.16.02, inventarisnummer 2397, ten name van Bakker, J.W.
  - Zuiden, P.F. van, Zwolle, 198203
  - Zuiden, R. van, De Brink [WP 2140], ---
    Onderdeel van een omslag met meerdere dossiers. Deze omslag is aan te vragen via archiefinventaris 2.09.16.02, inventarisnummer 5336, ten name van Bakker, M.
  - Zuiden, R.J. van, Hoogeveen, 198204
  - Zuiden, S. van, Amsterdam, 198205
  - Zuiden, S. van, Amsterdam, 198206
  - Zuiden, S. van, Enschede, 198207
  - Zuiden, S. van, Den Haag, 198208
  - Zuiden, S.B., Enschede, 198209
  - Zuiden, S.J., Hoogeveen, 198210
  - Zuiden, S.J. van, Voorburg, 198211
  - Zuiden-Brink, R. van der, Enschede, 198212
  - Zuiden-Duke, P. van, Amsterdam, 198213
  - Zuiden-Emmen, E. van, Enschede, 198214
  - Zuiden-Huiden, S. van, Amsterdam, 198199
  - Zuiden-Kesseler, J. van, Amsterdam [PE1 1161], ---
    Onderdeel van een omslag met meerdere dossiers. Deze omslag is aan te vragen via archiefinventaris 2.09.16.01, inventarisnummer 3260, ten name van Aron, B.I.
  - Zuiden-Wolf, van, Rotterdam [PD3 1461], ---
  - Zuiderduin, A., Sassenheim, 198215
  - Zuiderduin, J., Noordwijk [PE39 904], ---
  - Zuiderduin, J.J., Noordwijk, 198216
  - Zuiderduin, L.J.F., Schiedam, 198217
  - Zuiderduin, L.W.C., Wassenaar, 198218
  - Zuiderduin-van der Plas, M., Staphorst, 198219
  - Zuiderduyn, T., Santpoort, 198220
  - Zuiderhoek, H.B., Amsterdam, 198221
  - Zuiderhoek, J., Groningen, 198222
  - Zuiderpark NV, Den Haag, 198228
  - Zuiderparkmaatschappij NV, Den Haag, 198223
  - Zuidersma, C., Emmen, 198224
  - Zuidersma, C., Maastricht, 198225
  - Zuidersma, C., Maastricht [PE40 3223], ---
  - Zuidersma, J.K., Emmen, 198226
  - Zuidersma, S., Maastricht, 198227
  - Zuidersma, S., Heerlen [PE40 3222], ---
  - Zuidersma, T., Den Haag, 198239
  - Zuidersma-Paas, E., Maastricht [PE40 3224], ---
  - Zuidert, K., Enschede [DM 2656], ---
    Onderdeel van een omslag met meerdere dossiers. Deze omslag is aan te vragen via archiefinventaris 2.09.16.02, inventarisnummer 2730, ten name van Batenburg, C.T. van
  - Zuiderveld, A.M., Haarlem [PE28 3973], ---
    Onderdeel van een omslag met meerdere dossiers. Deze omslag is aan te vragen via archiefinventaris 2.09.16.05, inventarisnummer 3491, ten name van Gruyter, J. de
  - Zuidervliet, A., Zaandam, 198240
  - Zuidervliet, G.H., Zaandam, 198241
  - Zuidervliet, J., Alkmaar [PD4 29], ---
    Onderdeel van een omslag met meerdere dossiers. Deze omslag is aan te vragen via archiefinventaris 2.09.16.02, inventarisnummer 4796, ten name van Biskanter, E.P.
  - Zuiderweg, D., Hoofddorp, 198242
  - Zuiderweg, D.A., Den Haag, 198243
  - Zuiderweg, H., Ommen [PD65 212], ---
    Onderdeel van een omslag met meerdere dossiers. Deze omslag is aan te vragen via archiefinventaris 2.09.16.02, inventarisnummer 5218, ten name van Bakker, W.
  - Zuiderweg, J., Amsterdam, 198244
  - Zuiderwijk, C., Den Haag, 198246
  - Zuiderwijk, C.J.J., Wateringen, 198247
  - Zuiderwijk, E., Den Haag, 198248
  - Zuiderwijk, E. [PE2 271], ---
    Onderdeel van een omslag met meerdere dossiers. Deze omslag is aan te vragen via archiefinventaris 2.09.16.01, inventarisnummer 2071, ten name van Adena, H.G.
  - Zuiderwijk, J.J., Wateringen, 198249
  - Zuiderwweg, R.J., Naarden, 198245
  - Zuidgeest, L., Breda, 198250
  - Zuidgeest, L., Schiedam, 198251
  - Zuidhoek, C.H., Haarlem, 198252
  - Zuidhoek, J.W., Groningen, 198253
  - Zuidhoek, P.T.C., Haarlem [PE67 2687], ---
    Onderdeel van een omslag met meerdere dossiers. Deze omslag is aan te vragen via archiefinventaris 2.09.16.02, inventarisnummer 4225, ten name van Bekk, J.
  - Zuidhoek, T.H., Haarlem, 198183
  - Zuidhof, H., Bilthoven, 198254
  - Zuidhof, H.S., Oude Pekela, 198229
  - Zuidhof, J., Heemstede, 198230
  - Zuidhof, J., Haarlem [PE28 7509], ---
  - Zuidhof, J., Lanen [WFN 228], ---
    Onderdeel van een omslag met meerdere dossiers. Deze omslag is aan te vragen via archiefinventaris 2.09.16.02, inventarisnummer 5443, ten name van Bor, M. van de
  - Zuidinga, B., Hilversum, 198231
  - Zuidinga, B., Hilversum [PE36 3022], ---
    Onderdeel van een omslag met meerdere dossiers. Deze omslag is aan te vragen via archiefinventaris 2.09.16.01, inventarisnummer 3643, ten name van Ammers-Kuller, J.
  - Zuidinga, J.W., Amsterdam, 198232
  - Zuidland, H., Nieuwe Schans [PE10 3794], ---
    Onderdeel van een omslag met meerdere dossiers. Deze omslag is aan te vragen via archiefinventaris 2.09.16.01, inventarisnummer 2439, ten name van Alsema, J.
  - Zuidlaren, gemeente, Zuidlaren [DN 868], ---
  - Zuidma, G., Muntendam [PD56 134], ---
    Onderdeel van een omslag met meerdere dossiers. Deze omslag is aan te vragen via archiefinventaris 2.09.16.02, inventarisnummer 5131, ten name van Blink-Vuurboom, R.
  - Zuidmeer, C.F.C.J., Voorthuizen, 198233
  - Zuidmeer, C.F.J., Haarlem [PE1 2729], ---
    Onderdeel van een omslag met meerdere dossiers. Deze omslag is aan te vragen via archiefinventaris 2.09.16.02, inventarisnummer 3286, ten name van Blitz & Co. NV (Damesconfectiefabriek)
  - Zuidmeer, M.C., Voorschoten, 198234
  - Zuidscharwoude, W., Schagerbrug, 198235
  - Zuidweg, A., Heinkenszand, 198236
  - Zuidweg, C.M., Haarlem, 198237
  - Zuidweg, M., Heinkenszand, 198238
  - Zuidweg, P., Tilburg, 198255
  - Zuidweg, P., Vlissingen, 198256
  - Zuidwijk, P., Amsterdam, 198258
  - Zuidwind, W.J. van der, Amersfoort, 198257
  - Zuijdendorp-van Twuyver, P., Alkmaar, 199626
  - Zuijderhoudt, J.W., Hardinxveld [DN 135], ---
    Dit dossier betreft ook: Gorinchem en Hardinxveld, gemeente; Holtke, H.
  - Zuikerberg, B.M., Amsterdam, 198259
  - Zuil, H.J., Amsterdam, 198260
  - Zuil, J., Amsterdam, 198261
  - Zuil, W., Oldeberkoop, 198262
  - Zuil, W., Oldeberkoop [PE38 1524], ---
    Onderdeel van een omslag met meerdere dossiers. Deze omslag is aan te vragen via archiefinventaris 2.09.16.02, inventarisnummer 3693, ten name van Bijl, A.
  - Zuilekom, H. van, Denekamp, 198263
  - Zuilekom, J.H. van, Ootmarsum, 198264
  - Zuilekom, J.W. van, Zutphen, 198265
  - Zuilekom, J.W. van, Zutphen [PD10 323], ---
    Onderdeel van een omslag met meerdere dossiers. Deze omslag is aan te vragen via archiefinventaris 2.09.16.04, inventarisnummer 4840, ten name van Eck, J.G. van
  - Zuilen, A.L. van, Midwolde, 198266
  - Zuilen, C.C.M.C., 198267
  - Zuilen, E.E. van, Delft, 198268
  - Zuilen, J. van, Utrecht, 198269
  - Zuilen, M., Schalbruch [PD57 330], ---
    Onderdeel van een omslag met meerdere dossiers. Deze omslag is aan te vragen via archiefinventaris 2.09.16.06, inventarisnummer 5140, ten name van Helden, J.H. van
  - Zuilen, M. van, Hilversum, 198271
  - Zuilen, N., Midwolda, 198270
  - Zuilen, N. van, Hillegom, 198272
  - Zuilichem, C. van, Dreumel, 198273
  - Zukerman, A., Den Haag, 198274
  - Zuketto, H., Schaesberg, 198293
  - Zukunft, J., Wien, 198294
  - Zuliani, L., Den Haag [WFG 828], ---
    Onderdeel van een omslag met meerdere dossiers. Deze omslag is aan te vragen via archiefinventaris 2.09.16.03, inventarisnummer 5378, ten name van Dallos, M.S.
  - Zult, P., Amsterdam, 198296
  - Zulver, K., Heemstede, 198297
  - Zulver, K., Heemstede [PE28 1954], ---
  - Zumbansen, A., Neukirchen, 198298
  - Zumdick, A., Venlo, 198299
  - Zummeren, F.T. van, Rotterdam, 198300
  - Zumnorde, H., Warendorf [PE67 5177], ---
    Onderdeel van een omslag met meerdere dossiers. Deze omslag is aan te vragen via archiefinventaris 2.09.16.01, inventarisnummer 4363, ten name van Aktiengeselschaft fur Kleine Wohnungen
  - Zunder-Raams, D. van, Breda, 198292
  - Zundermeyer, J., Amsterdam, 198301
  - Zundert, A. van, Breda, 198277
  - Zundert, A.F., Grave, 198278
  - Zundert, C. van, Breda, 198279
  - Zundert, F.W. van, Rotterdam, 198302
  - Zundert, H., Maastricht, 198275
  - Zundert, J. van, Breda, 198280
  - Zundert, J. van, Breda, 198281
  - Zundert, J. van, Breda [DN 622], ---
    Onderdeel van een omslag met meerdere dossiers. Deze omslag is aan te vragen via archiefinventaris 2.09.16.01, inventarisnummer 2020, ten name van Amersfoort, gemeente
  - Zundert, J.A., Roosendaal, 198283
  - Zundert, J.A. van, Den Haag, 198282
  - Zundert, J.M. van, Roosendaal, 198284
  - Zundert, L. an, Hoensbroek, 198276
  - Zundert, L. van, Hoensbroek [PE40 2710], ---
  - Zundert, L. van, Hoensbroek [WFV 6089], ---
    Onderdeel van een omslag met meerdere dossiers. Deze omslag is aan te vragen via archiefinventaris 2.09.16.01, inventarisnummer 5850, ten name van Ach, M.
  - Zundert, L.C. van, Roosendaal, 198285
  - Zundert, M.L., Roosendaal, 198286
  - Zundert, M.T., Roosendaal, 198287
  - Zundert, P. van, Breda, 198288
  - Zundert, W., Heerlerheide, 198289
  - Zundert, W., Roosendaal, 198290
  - Zundert-van Harmse, A.C., Breda, 198291
  - Zundertse Steenfabriek NV (I), Zundert, 198303
  - Zundertse Steenfabriek NV (II), Zundert, 198304
  - Zuntz, G., Winterswijk, 198305
  - Zuntz, P., New York [WE 6153], ---
    Onderdeel van een omslag met meerdere dossiers. Deze omslag is aan te vragen via archiefinventaris 2.09.16.03, inventarisnummer 6358, ten name van Cleef, P. van
  - Zupanc, J., Geleen, 198306
  - Zupanc, J., Voerendaal, 198309
  - Zupanc, J., Duisberg [PE40 4487], ---
    Onderdeel van een omslag met meerdere dossiers. Deze omslag is aan te vragen via archiefinventaris 2.09.16.02, inventarisnummer 3868, ten name van Beretz, J.
  - Zupanc, J., Kerkrade [PE40 4804], ---
    Onderdeel van een omslag met meerdere dossiers. Deze omslag is aan te vragen via archiefinventaris 2.09.16.03, inventarisnummer 3879, ten name van Cremers, J.
  - Zupanc, M., Heerlen, 198307
  - Zupancic, K.R., Heerlen, 198310
  - Zupanic, A., Heerlerheide, 198311
  - Zupano, J., Duisburg, 198308
  - Zupelli, L., Veenendaal, 198323
  - Zuppelli, F., Veenendaal, 198312
  - Zuppelli, V., Amsterdam, 198313
  - Zuppinger, E., Hoeven, 198314
  - Zuppke-van de Peppel, J.A., Dresden, 198315
  - Zurborg, M., Utrecht, 198316
  - Zurcher, M.J.C., Amsterdam, 198324
  - Zureck, J., Heerlen, 198317
  - Zureck, K., Treebeek, 198325
  - Zurel, B., Amsterdam, 198322
  - Zurel, I., Amsterdam, 198318
  - Zurel, I., Amsterdam, 198319
  - Zurel, J., Haarlem, 198320
  - Zurel, M., Amsterdam, 198321
  - Zurel, S., Amsterdam, 199544
  - Zurhaar, C.W., Haarlem, 199545
  - Zurhelle von Gorschen, Vaals, 199546
  - Zurhelle von Gorschen, W., Aachen [PD57 1724], ---
  - Zurhelle, E., Aachen [WE 847], ---
    Onderdeel van een omslag met meerdere dossiers. Deze omslag is aan te vragen via archiefinventaris 2.09.16.02, inventarisnummer 5991, ten name van Bereiter, J.E.
  - Zurhelle, E.F., Groningen [PD27 292], ---
  - Zurhorst, H., Losser, 199547
  - Zurhorst, H., Losser [WFV 6403], ---
    Onderdeel van een omslag met meerdere dossiers. Deze omslag is aan te vragen via archiefinventaris 2.09.16.05, inventarisnummer 5859, ten name van Grabosch, W.
  - Zurich, O.F., Berlin [PE68 246], ---
    Onderdeel van een omslag met meerdere dossiers. Deze omslag is aan te vragen via archiefinventaris 2.09.16.03, inventarisnummer 4439, ten name van Capelari, F. te
  - Zuring, H.J.F.G., Utrecht, 199548
  - Zurk, A., Utrecht, 199549
  - Zurk, J.J., Amsterdam, 199550
  - Zurk, P., Leeuwarden, 199552
  - Zurk, W. van, Leeuwarden, 199553
  - Zurk-Beller, M., Haarlem, 199551
  - Zurk-Beller, M., Haarlem [WFV 5939], ---
    Onderdeel van een omslag met meerdere dossiers. Deze omslag is aan te vragen via archiefinventaris 2.09.16.03, inventarisnummer 5837, ten name van Daners, E.H. (Sint Josephsklooster)
  - Zurloh, E.J., Amsterdam, 199554
  - Zurloh, L.J.H., Leiden, 199522
  - Zurloh, L.J.H., Amsterdam [PD39 82], ---
    Onderdeel van een omslag met meerdere dossiers. Deze omslag is aan te vragen via archiefinventaris 2.09.16.01, inventarisnummer 5064, ten name van Amerongen, N.L. van
  - Zurloh, Maison (Modemagazijnen) (I), Leiden, 199463
  - Zurloh, Maison (Modemagazijnen) (II), Leiden, 199464
  - Zurloh, Maison (Modemagazijnen) (III), Leiden, 199465
  - Zurmuhlen, L., Utrecht, 199523
  - Zusters Carmelitessen (Stichting voor verlaten kinderen), Sittard, 199717
  - Zusters Dienaressen der Sarafijnsche Liefde, Essen [PE67 662], ---
    Onderdeel van een omslag met meerdere dossiers. Deze omslag is aan te vragen via archiefinventaris 2.09.16.04, inventarisnummer 4130, ten name van Ficq, M.C.A.M.
  - Zusters Domicanessen van Bethanie, Venlo [WFV 3113], ---
    Onderdeel van een omslag met meerdere dossiers. Deze omslag is aan te vragen via archiefinventaris 2.09.16.04, inventarisnummer 5685, ten name van Epstein, M.
    Dit dossier betreft ook: Kaufmann, K.J.
  - Zusters Maria Regina (klooster), Oploo, 199720
  - Zusters Maria Regina (klooster), Stevensbeek [WFV 1195], ---
    Onderdeel van een omslag met meerdere dossiers. Deze omslag is aan te vragen via archiefinventaris 2.09.16.05, inventarisnummer 5585, ten name van Grunfeld, W.
  - Zusters School van Onze Lieve Vrouwe, Tegelen, 199722